臺灣屏東地方法院刑事判決
111年度訴字第635號
公  訴  人  臺灣屏東地方檢察署檢察官
被      告  許申明


            蕭乾耀


            盧韋宏


            蕭梁羽


            李泓毅


            向世傑

                    籍設屏東縣○○鄉○○村○○路○段000                      號○○○○○○○○九如辦公室）

            許仲琦


上列被告因傷害案件，經檢察官聲請簡易判決處刑（111年度調
偵字第525號、111年度調偵字第526號），本院認不應依簡易判
決處刑（簡易案件案號：111年度簡字第1208號），改依通常程
序審理，茲判決如下：
    主  文
本件公訴不受理。
    理  由
一、原聲請簡易判決處刑意旨略以：緣被告即告訴人許申明（下
    稱被告許申明）、被告即告訴人蕭乾耀（下稱被告蕭乾耀）
    、被告盧韋宏、湯志松、黃常晟、陳登順、藍國政（湯志松
    、黃常晟、陳登順、藍國政所涉妨害秩序等部分，另為不起
    訴之處分）等人相約於民國111年2月14日18時許，至「天上
    人間KTV」（址設屏東縣○○鄉○○路0段000號）包廂飲酒消費
    ，黃常晟、藍國政因故先行離開，嗣被告許申明卻因講話口
    氣問題與被告盧韋宏發生爭執，被告蕭乾耀見狀即基於傷害
    之犯意先以酒瓶敲打被告許申明頭部1次，被告許申明因遭
    被告蕭乾耀毆打，即欲還手，遂基於傷害之犯意，與被告蕭
    乾耀於前開包廂內互毆，被告盧韋宏見狀亦基於與被告蕭乾
    耀共同傷害之犯意聯絡，一同徒手毆打被告許申明，在旁湯
    志松、陳登順因勸架不成乃先行離開包廂。同日被告蕭乾耀
    之子被告蕭梁羽與友人被告李泓毅、向世傑、許仲琦亦相約
    至「天上人間KTV」消費，並於同日19時9分許到場，被告蕭
    梁羽等人因見被告蕭乾耀與人互毆，過程中遭人毆打而心生
    不滿，被告蕭梁羽、李泓毅、向世傑、許仲琦竟與被告蕭乾
    耀、盧韋宏基於傷害之犯意聯絡，自被告李泓毅駕駛之自小
    客車拿取棍棒並返回上開包廂後，再由被告蕭梁羽、向世傑
    、許仲琦接續持棍棒毆打被告許申明腳部，終致被告許申明
    受有頭部多處撕裂傷（2x0.5、4x4、3x0.2、2x0.2公分）併
    輕度腦震盪、左小腿撕裂傷（2x1公分）及左上臂、手肘、
    前臂、右手肘挫傷等傷害；被告蕭乾耀則受有頭部鈍傷併頭
    暈、左前胸壁挫傷、右側下肢擦傷等傷害。因認被告許申明
    、蕭乾耀、盧韋宏、蕭梁羽、李泓毅、向世傑、許仲琦（下
    稱被告7人）均涉犯刑法第277條第1項之普通傷害罪嫌等語
    。
二、按告訴乃論之罪，告訴人於第一審辯論終結前，得撤回其告
    訴；又告訴經撤回者，法院應諭知不受理之判決，並得不經
    言詞辯論為之，刑事訴訟法第238條第1項、第303條第3款及
    第307條分別定有明文。次按檢察官聲請以簡易判決處刑之
    案件，法院於審理後認應為不受理判決之諭知者，應適用通
    常程序審判之，刑事訴訟法第451條之1第4項但書第3款、第
    452條亦分別定有明文。
三、本件被告7人因傷害案件，經檢察官聲請以簡易判決處刑，
    認其等均係涉犯刑法第277條第1項之普通傷害罪嫌，此依同
    法第287條前段之規定，須告訴乃論。茲因被告7人業已調解
    成立，被告許申明、蕭乾耀已具狀撤回本件告訴，有撤回告
    訴狀2份、屏東縣鹽埔鄉調解委員會調解書1份在卷可稽（見
    本院卷第64至66、73頁），揆諸前開說明，爰不經言詞辯論
    ，逕為諭知不受理之判決。
四、依刑事訴訟法第452條、第303條第3款、第307條，判決如主
    文。
本案經檢察官林冠瑢聲請以簡易判決處刑。
中　　華　　民　　國　　111 　年　　11　　月　　2 　　日
                  刑事第一庭  審判長法  官  王以齊   
                                    法  官  楊宗翰   
                                    法  官  涂裕洪   
以上正本證明與原本無異。
如不服本判決應於收受判決後20日內向本院提出上訴書狀，並應
敘述具體理由；其未敘述上訴理由者，應於上訴期間屆滿後20日
內向本院補提理由書（均須按他造當事人之人數附繕本）「切勿
逕送上級法院」。
中　　華　　民　　國　　111 　年　　11　　月　　2 　　日
                                    書記官  林祥玉